# 求助chenyiwei老师出租物的处理

提问人：jo 的大头 时间：2015-03-08 16:19:58
求助chenyiwei老师。陈老师，我们遇到一个钢材企业A，他们与一个加工厂B合作，他们出原料，对方加工，生产出一种叫钢支撑的产品（建筑工程中用来支撑重物），双方约定，对外出租该产品，收入按各自承担的成本比例 6 ： 4 分配。现A公司将该产品，即钢支撑以原材料价格放入存货中。我们认为，会计准则中规定，存货的持有目的是为了出售，而钢支撑目前只是对外出租，应该调入固定资产中。但钢支撑这类产品使用年限较长且不易确定（因为是钢材制造，生锈后可涂上一层油漆，不易损耗），残值较大也不易确定（钢材制造，即便报废，也可按钢铁售出，钢铁的价格波动又比较大），所以我们现在的疑问的，这种产品是归为存货呢，还是应该归入固定资产中，如果归入固定资产中，那么使用年限及残值改如何确认。

回答人：chenyiwei
该情况符合《企业会计准则第 4 号——固定资产》规定的固定资产定义和确认条件，确认为固定资产是恰当的，可以选择以废铁价值作为其预计净残值，这种做法在航运企业确定船舶净残值时已有较多运用，当然需要定期复核调整。折旧年限也根据具体使用情况确定。